---
title: "Aula 01"
subtitle: "Introdução ao Curso"
author: "Vítor Pereira"
encoding: "UTF-8"
output:
  xaringan::moon_reader:
    chakra: libs/remark-latest.min.js
    css: ["css/default.css", "css/mmp.css" , "css/mmp-fonts.css"]
    lib_dir: libs
    nature:
      highlightStyle: github
      highlightLines: true
      countIncrementalSlides: false
---
layout: true
  
<div class="my-footer"><span>

<a>Vítor Bernardo Silveira Pereira</a> - Email: <a href="mailto:vitorpereira3115@gmail.com">vitorpereira3115@gmail.com</a>
</span></div>

---
class: middle center bg-main1
```{r setup, include=FALSE}
options(htmltools.dir.version = FALSE)
knitr::opts_chunk$set(echo = FALSE, fig.align = "center", message=FALSE, warning=FALSE, cache = TRUE)

```


```{r}
library(knitr)
library(tidyverse)
library(widgetframe)
library(interactingan)
#xaringan::inf_mr()
```
# Sumário
# `r emo::ji("zoom")`
---
class: middle
# Sumário 

### Motivação
### Objetivo
### Por que R?
### Instalando R e R Studio
### Núcleos do Curso
### História do R
### Materiais? Github!
### Referências


---
class: middle center bg-main1
# Núcleo Nivelamento

---
class: middle

# Núcleo Nivelamento

### Aula 01 - Introdução ao Curso, Instalação do R e RStudio, Materiais e História
### Aula 02 - Introdução ao R, Interface, como o R Trabalha, Atribuições, Objetos, Tipos de objetos e Coerções de objetos
### Aula 03 - Importando Dados, Definindo Caminhos, Tipos de classes: Vetor, Matrizes, Lista e DataFrames e Coerções de classes
### Aula 04 - Escalares, Aritmética, Operadores Lógicos, Operadores Booleanos, Estruturas de controle, Laços de Repetição
### Aula 05 - Funções e Pacotes: O coração do R! Olho no help!

---
class: middle center bg-main1

# Núcleo Básico

---
class: middle

# Núcleo Básico

### Aula 06 - R markdown: Criar relatórios de maneira fácil e com programação junto? .rmd! 
### Aula 07 - Github: Arquivos online e programação em grupo.
### Aula 08 - Frequência, Medidas Resumo (Média, Mediana, Moda, Variância, Desvio-Padrão, IIQ) e Boxplot
### Aula 09 - Mais medidas descritivas: Simetria, Assimetria e Curtose? Conhecendo a Distribuição mais famosa!
### Aula 10 - Estimadores - Um pouquinho de inferência: O que Nível de significância? P-valor?

---
class: middle

# Núcleo Básico

### Aula 11 - Prática - Messi x CR7? Messy x Tidy? Tidy!!! - Conhecendo o Tidyverse: READR, GGPLOT e DPLYR.
### Aula 12 - Prática - Continuancão com GGPLOT e DPLYR - Resolvendo problemas de Dataframes: StringR? 
### Aula 13 - Teste de Hipóteses e Intervalos de Confiança: Entendo o básico e conhecendo testes úteis
### Aula 14 - Prática - Aplicação dos testes, Operador :: e ::: e Super atribuição. Web Scraping? Normalidade?

---
class: middle center bg-main1

# Núcleo Intermediário

---
class: middle

# Núcleo Intermediário

### Aula 15 - ANOVA, DIC, DBC e DQL, o que é? Entendendo os testes de médias!
### Aula 16 - Estatística Não-Paramétrica: Alternativas para os métodos anteriores!
### Aula 17 - Prática - Estudando a ANOVA, Testes de Hipóteses e suas alternativas não paramétricas
### Aula 18 - Entendendo a Regressão Linear Normal: Estatísticos realmente gostam de médias!
### Aula 19 - Prática: Verificando a Regressão Linear Normal e seus pressupostos no R
### Aula 20 - Dados Categórios e Aplicações: Aprendendo sobre o Forcats!


---
class: middle

# Núcleo Intermediário

### Aula 21 - Pacotes Mypdf1 e SigmaJr: Resolvendo problemas de formas mais simples!
### Aula 22 - Expandindo o universo arrumado: TidyR, Tibble e Purrr - O que é?
### Aula 23 - FlexDashboard - Criando Dashboards com R e RMarkdown! Oi, ggPlotly! 
### Aula 24 - Xaringan - Criando Slides com códigos! Por que choras Beamer?
### Aula 25 - REGEX - Que diabos é isso?
---
class: middle center bg-main1

# Núcleo Avançado
---
class: middle center bg-main1

# Não tem Núcleo Avançado
#⚔
--

# Brincadeira, têm! Mas ainda são só tópicos!

---

class: middle

# Núcleo Avançado

### Tópico 01: Shiny
### Tópico 02: Machine Learning

