---
title: "Aula 02"
subtitle: "Introdução ao R-verso"
author: "Vítor Pereira"
encoding: "UTF-8"
output:
  xaringan::moon_reader:
    chakra: libs/remark-latest.min.js
    css: ["css/default.css", "css/mmp.css" , "css/mmp-fonts.css"]
    lib_dir: libs
    nature:
      highlightStyle: github
      highlightLines: true
      countIncrementalSlides: false
---
layout: true
  
<div class="my-footer"><span>

<a>Vítor Bernardo Silveira Pereira</a> - Email: <a href="mailto:vitorpereira3115@gmail.com">vitorpereira3115@gmail.com</a>
</span></div>

---
class: middle center bg-main1
```{r setup, include=FALSE}
options(htmltools.dir.version = FALSE)
knitr::opts_chunk$set(echo = FALSE, fig.align = "center", message=FALSE, warning=FALSE, cache = TRUE)

```


```{r}
library(knitr)
library(tidyverse)
library(widgetframe)
library(interactingan)
#xaringan::inf_mr()
```
# Sumário
# `r emo::ji("zoom")`
---
class: middle
# Sumário 

### Entendendo a interface do R. Pode ser modificada?
### Como o R trabalha?
### Atribuições e Objetos
### Tipos de objetos e Coerções de objetos
### Operadores Aritméticos: O R é uma grande calculadora!
### Primeiro Script e Salvando o Script