---
title: "Aula 03"
subtitle: "Dados e suas formas"
author: "Vítor Pereira"
encoding: "UTF-8"
output:
  xaringan::moon_reader:
    chakra: libs/remark-latest.min.js
    css: ["css/default.css", "css/mmp.css" , "css/mmp-fonts.css"]
    lib_dir: libs
    nature:
      highlightStyle: github
      highlightLines: true
      countIncrementalSlides: false
---
layout: true
  
<div class="my-footer"><span>

<a>Vítor Bernardo Silveira Pereira</a> - Email: <a href="mailto:vitorpereira3115@gmail.com">vitorpereira3115@gmail.com</a>
</span></div>

---
class: middle center bg-main1
```{r setup, include=FALSE}
options(htmltools.dir.version = FALSE)
knitr::opts_chunk$set(echo = FALSE, fig.align = "center", message=FALSE, warning=FALSE, cache = TRUE)

```


```{r}
library(knitr)
library(tidyverse)
library(widgetframe)
library(interactingan)
#xaringan::inf_mr()
```
# Sumário
# `r emo::ji("zoom")`
---
class: middle
# Sumário 

### Importando dados 
### Vetores e seus tipos: Numeric, Logical e Character
### Manipulações e operações com vetores
### Class, typeof, seq e rep
### Matriz
### Array
### Lista
### Data frame
### Conversão de estruturas de dados em outras
### Names, row.names, colnames() e rownames()
### Indexação

---
# Formas de importar dados

- A leitura (entrada) de dados em R pode ser realizada com diferentes tipos de arquivos. O formato mais adequado vai depender do programa que gerou o arquivo e a sua forma de armazenamento (separação), as principais formas são:


  -`read.table()`: É a "função mãe" para a leitura de arquivos, a maioria das outras funções para a leitura de arquivos se baseiam nela, usado também para a leitura de arquivos .txt separados por espaço;
  -`read.csv()`: Leitura de arquivos .csv separados por vírgula;
  -`read.csv2()`: Leitura de arquivos .csv separados por ponto e vírgula;
  -`read.delim()`: Leitura de arquivos .txt separados `TAB` ou outros formatos indicados pelo `sep`; 
  - `readxl::read_excel()`: Leitura de arquivos de excel (.xlsx).

- Existem outras inúmeras formas de importação para arquivos de outros formatos: `read.spss()` (SPSS), `read.dta()` (stata), `hmisc::sas.get()`(sas), `foreign::read.xport()` (sas) e `geojsonio::geojson_read()` (geojson).

---
# Vetores

Os vetores em R são semelhantes aos vetores da matemática, ou seja, é uma estrutura que comporta o armazenamento de dados em várias dimensões, não apenas um único valor.
