---
title: "Aula 01"
subtitle: "Introdução ao Curso"
author: "Vítor Pereira"
encoding: "UTF-8"
output:
  xaringan::moon_reader:
    chakra: libs/remark-latest.min.js
    css: ["css/default.css", "css/mmp.css" , "css/mmp-fonts.css"]
    lib_dir: libs
    nature:
      highlightStyle: github
      highlightLines: true
      countIncrementalSlides: false
---
layout: true
  
<div class="my-footer"><span>

<a>Vítor Bernardo Silveira Pereira</a> - Email: <a href="mailto:vitorpereira3115@gmail.com">vitorpereira3115@gmail.com</a>
</span></div>

---
class: middle center bg-main1
```{r setup, include=FALSE}
options(htmltools.dir.version = FALSE)
knitr::opts_chunk$set(echo = FALSE, fig.align = "center", message=FALSE, warning=FALSE, cache = TRUE)

```


```{r}
library(knitr)
library(tidyverse)
library(widgetframe)
library(interactingan)
#xaringan::inf_mr()
```
# Sumário
# `r emo::ji("zoom")`
---
class: middle
# Sumário 

### Motivação
### Objetivo
### Por que R?
### Instalando R e R Studio
### Núcleos do Curso
### História do R
### Onde estão os materiais?
### Referências

---
class: middle

# Motivação

Desenvolver e disseminar a programação em R na empresa e na comunidade, para simplificar a execução de projetos, tornando a linguagem R o padrão da empresa. Assim servindo como uma base de treinamento e aprendizagem para nivelar os conhecimentos computacionais e técnicas práticas em estatísticas entre todos os colaboradores.

---
class: middle

# Objetivo
Compreender a linguagem R e desenvolver noções práticas de procedimentos estatísticos para realizar as análises de dados com bons práticas de programação e boas técnicas estatísticas. Tornando o processo de análise estatística mais flexível e ágil.
---
class: middle

# Por que R?

- Focado em linguagem estatística, esteve por muito tempoo associada aos acadêmicos;
- Open Source e 100% Gratuiro;
- Focada em modelagem, visualização e análise de dados;
- Comunidade crescente e engajada, compartilhamento de conteúdo;
- Possui uma excelente IDE (Ambiente de desenvolvimento), o R Studio;
- Altamente expansível, inúmeros pacotes feitos pela comunidade e R Studio, + de 9000 no CRAN;
- Excelentes Gráficos - `ggplot2`;
- `Tidyverse`: `dplyr`, `tidymodels` e `Rmarkdown`;
- Oracle e Microsoft estão de olho: Oracle R Enterprise & Microsoft R Server.
---
class: middle

# Instalando R

Para baixar a linguagem R, vamos acessar o [R Projetct](https://cran.r-project.org/bin/windows/base/).

# Instalando R Studio

Para baixar o Ambiente R Studio, vamos acessar [R Studio IDE](https://www.rstudio.com/products/rstudio/download/#download).

Instalação do R no [Linux](https://www.youtube.com/watch?v=4DlnNJ36mTc).
Instalação do R no [MAC](https://www.youtube.com/watch?v=rr54DqsJJjY) pela PPGC UFSC.


---
class: middle center bg-main1
# Núcleos

---
class: middle

# Núcleo Nivelamento

### Aula 01 - Introdução ao Curso, Instalação do R e RStudio, Materiais e História
### Aula 02 - Introdução ao R, Interface, como o R Trabalha, Atribuições, Objetos, Tipos de objetos e Coerções de objetos
### Aula 03 - Importando Dados, Definindo Caminhos, Tipos de classes: Vetor, Matrizes, Lista e DataFrames e Coerções de classes
### Aula 04 - Escalares, Aritmética, Operadores Lógicos, Operadores Booleanos, Estruturas de controle, Laços de Repetição
### Aula 05 - Funções e Pacotes: O coração do R! Olho no help!

---
class: middle center bg-main1

# Núcleo Básico

---
class: middle

# Núcleo Básico

### Aula 06 - R markdown: Criar relatórios de maneira fácil e com programação junto? .rmd! 
### Aula 07 - Github: Arquivos online e programação em grupo.
### Aula 08 - Frequência, Medidas Resumo (Média, Mediana, Moda, Variância, Desvio-Padrão, IIQ) e Boxplot
### Aula 09 - Mais medidas descritivas: Simetria, Assimetria e Curtose? Conhecendo a Distribuição mais famosa!
### Aula 10 - Estimadores - Um pouquinho de inferência: O que Nível de significância? P-valor?

---
class: middle

# Núcleo Básico

### Aula 11 - Prática - Messi x CR7? Messy x Tidy? Tidy!!! - Conhecendo o Tidyverse: READR, GGPLOT e DPLYR.
### Aula 12 - Prática - Continuancão com GGPLOT e DPLYR - Resolvendo problemas de Dataframes: StringR? 
### Aula 13 - Teste de Hipóteses e Intervalos de Confiança: Entendo o básico e conhecendo testes úteis
### Aula 14 - Prática - Aplicação dos testes, Operador :: e ::: e Super atribuição. Web Scraping? Normalidade?

---
class: middle center bg-main1

# Núcleo Intermediário

---
class: middle

# Núcleo Intermediário

### Aula 15 - ANOVA, DIC, DBC e DQL, o que é? Entendendo os testes de médias!
### Aula 16 - Estatística Não-Paramétrica: Alternativas para os métodos anteriores!
### Aula 17 - Prática - Estudando a ANOVA, Testes de Hipóteses e suas alternativas não paramétricas
### Aula 18 - Entendendo a Regressão Linear Normal: Estatísticos realmente gostam de médias!
### Aula 19 - Prática: Verificando a Regressão Linear Normal e seus pressupostos no R
### Aula 20 - Dados Categórios e Aplicações: Aprendendo sobre o Forcats!


---
class: middle

# Núcleo Intermediário

### Aula 21 - Pacotes Mypdf1 e SigmaJr: Resolvendo problemas de formas mais simples!
### Aula 22 - Expandindo o universo arrumado: TidyR, Tibble e Purrr - O que é?
### Aula 23 - FlexDashboard - Criando Dashboards com R e RMarkdown! Oi, ggPlotly! 
### Aula 24 - Xaringan - Criando Slides com códigos! Por que choras Beamer?
### Aula 25 - REGEX - Que diabos é isso?
---
class: middle center bg-main1

# Núcleo Avançado
---
class: middle center bg-main1

# Não tem Núcleo Avançado
#⚔
--

# Brincadeira, têm! Mas ainda são só tópicos!

---

class: middle

# Núcleo Avançado

### Tópico 01: Shiny
### Tópico 02: Machine Learning
---
class: middle

# História do R

- Ross Ihaka e Robert Gentleman eram professores do departamento de estatística da Universidade Auckland (NZ) que compartilhavam o interesse por estatística computacional e sentiram a necessidade de software compatível com a área;

--
- O primeiro lançamento oficial aconteceu em 1995, como software livre com a licença GNU, com alta demanda de correções na linguagem, em 1997, foi criado o R Development Core Team, no mesmo ano o CRAN (Comprehensive R Archive Network) foi oficialmente anunciado com o objetivo de transportar materiais com as contribuições livres para a linguagem;

--
- Em 2000, o R foi considerado com funcionalidades estável, assim surgiu a versão 1.0. Com 20 desenvolvedores, incluindo pesquisadores bem conhecidos no meio estatístico, se tornando um projeto colaborativo internacional de desenvolvimento e pesquisa mantido formalmente pela R Foundation;

--
- Revolução do R: Hadley Wickham. O estatístico e cientista-chefe do RStudio foi o maior propulsor do "novo R". Hadley iniciou uma lenta revolução do R, com o desenvolvimento do `ggplot2` em 2005, até chegar no conhecido `tidyverse`, pacote guarda-chuva dos pacotes mais utilizados no R mantido pelo RStudio.

---
class: middle

# Onde estão os materiais?

- https://sigmajunior.github.io/Curso_R/

- https://sigmajunior.github.io/Curso_R/Aula1/#1

- https://github.com/SigmaJunior/Curso_R

---
class: middle

# Referências bibliográficas

- R (programming language). 23 nov. 2003. Disponível em: https://en.wikipedia.org/wiki/R_(programming_language). Acesso em: 15 abr. 2022.

- CURSO R. 17 fev. 2021. Disponível em: https://bendeivide.github.io/cursor/nbasico. Acesso em: 15 abr. 2022.

- Wickham, H.(2019). R Para Data Science. Brasil: Alta Books.